【裁判字號】    89,中交簡上,305
【裁判日期】    891214
【裁判案由】    公共危險
【裁判全文】
臺灣臺中地方法院刑事判決                    八十九年度中交簡上字第三五號
    上訴人即被告  甲○○
    送達代收人  乙○○
右上訴人即被告因公共危險案件，不服本院簡易庭八十九年度中交簡字第四二七號中
華民國八十九年九月一日第一審簡易判決（聲請案號：台灣台中地方法院檢察署八十
九年度偵字第五三八五號），提起上訴，本院管轄之第二審合議庭判決如左：
    主  文
上訴駁回。
    事  實
一、甲○○係現役軍人，其於民國（下同）八十九年一月十一日凌晨零時三十六分許
    ，因飲用二杯高梁酒，而達不能安全駕駛動力交通工具之狀態，猶駕駛車號ＱＳ
    －五六四八號箱型自小客貨車，沿台中市○○○路地下道由忠明南路方向往復興
    路方向行駛，先疏未注意車前狀況，小客貨車之右前車頭撞及機車道橋墩，又為
    閃避橋墩，而猛力向左，致小客貨車左前車頭撞擊適行駛於該路同向左前方由邱
    永龍所駕駛之車號ＯＹ─九八九九號自用小客車之右側車身（自前門至後門均凹
    陷受損，無人傷亡），甲○○見狀仍未停車，續駕車橫跨分隔島逆向行駛地下道
    而往復興路方向逃逸。嗣經邱永龍駕車在後緊隨並報警，而為警於同年月日零時
    五十五分許，在台中市○區○○路二段宜寧中學前查獲甲○○，經警對甲○○施
    予酒精測試結果，其飲酒後吐氣所含酒精成份為每公升零點六八亳克。
二、案經台中市警察局第三分局報請臺灣臺中地方法院檢察署檢察官偵查後聲請簡易
    判決處刑。
    理  由
一、訊據上訴人即被告（下稱被告）甲○○對於右揭時地酒醉駕車等情均坦承不諱，
    核與証人邱永龍所述相符，又被告為警查獲後，於同日凌晨一時二十七分許經警
    施予酒精濃度測試，其飲酒後吐氣所含酒精成份猶達每公升０點六八毫克，亦有
    酒精濃度測試值附卷，又被告查獲後經警觀察結果，其駕駛有蛇行，車身搖擺不
    定，駕駛操控力顯然欠佳，且酒精測試或訊問過程有語無倫次、含糊不清或意識
    模糊，注意力無法集中，暨酒後在派出所昏睡，無法立即製作筆錄等情，亦有警
    方製作之觀察職務報告可憑，是被告酒後不能安全駕駛動力交通工具甚明，此外
    ，並有台中市警察局舉發違反道路交通管理事件通知單、現場圖、現場相片及車
    損相片附卷可佐，是被告自白與事實相符，事証明確，被告右揭犯行堪予認定。
    核被告所為，係犯刑法第一百八十五條之三之服用酒類，不能安全駕駛動力交通
    工具而駕駛罪。本案經本院審理結果，認第一審判決之認事用法均無不當，且審
    酌被告之素行，又其酒醉駕車，先撞及地下道分隔島之橋墩，再撞擊同向他人車
    輛，對道路交通安全之危害程度，認第一審判決之量刑亦甚妥適，應予維持。被
    告之上訴理由以其目前服役中，無法支付易科罰金，且家中經濟環境貧窮，請求
    延緩執行，即延期繳納罰金云云，惟原審量處被告有期徒刑月，並得易科罰金
    ，其量刑應屬適當，已如前述，且被告以請求延緩執行為上訴理由，其上訴意旨
    顯非可採，被告之上訴為無理由，應予駁回。
二、按現役軍人犯罪，由軍法機關追訴審判。但所犯為陸海空軍刑法及其特別法以外
    之罪，而屬刑法第六十一條所列各罪者，不在此限，國家安全法第八條第二項定
    有明文。查被告係現役軍人，本件所犯刑法第一百八十五條之三之罪，係最重本
    刑為一年以下有期徒刑之罪，係屬刑法第六十一條第一款所列之罪，是本件依法
    自應由司法機關而非由軍法機關追訴審判，附此敘明。
據上論斷，應依刑事訴訟法第四百五十五條之一第三項、第三百六十八條，判決如主
文。
本案經檢察官林忠義到庭執行職務。
中      華      民      國    八十九    年     十二     月     十四     日
                                        臺灣臺中地方法院刑事第一庭
                                            審判長法  官  陳繼先
                                                  法  官  吳進發
                                                  法  官  黃家慧
右正本證明與原本無異。
不得上訴。
                                                  書記官
中      華      民      國    八十九    年     十二     月     十四     日
附錄本案論罪科刑法條全文
刑法第一百八十五條之三
服用毒品、麻醉藥品、酒類或其他相類之物，不能安全駕駛動力交通工具而駕駛者，
處一年以下有期徒刑、拘役或三萬元以下罰金。


司法院資訊處製作；財團法人民間司法改革基金會備份。
